臺灣彰化地方法院刑事判決
110年度易字第897號
公  訴  人  臺灣彰化地方檢察署檢察官
被      告  蔡仁  




上列被告因加重竊盜案件，經檢察官提起公訴（110年度偵字第9
634號），被告於本院就被訴事實為有罪之陳述，本院裁定改以
簡式審判程序審理，判決如下：
    主  文
蔡仁犯踰越窗戶牆垣侵入住宅竊盜罪，累犯，處有期徒刑壹年。
未扣案之犯罪所得新臺幣壹萬玖仟元沒收，於全部或一部不能沒
收或不宜執行沒收時，追徵其價額。
    事實及理由
一、本案被告蔡仁所犯係死刑、無期徒刑、最輕本刑為3年以上
    有期徒刑以外之罪，被告於審理程序中就被訴事實為有罪之
    陳述，經告知簡式審判程序之旨，並聽取公訴人及被告之意
    見後，本院認為適宜而依刑事訴訟法第273條之1第1項規定
    ，裁定進行簡式審判程序，且依同法第273條之2、第159條
    第2項之規定，不適用同法第159條第1項傳聞法則有關限制
    證據能力之相關規定，亦不受同法第161條之2、第161條之3
    、第163條之1及第164條至170條規定之限制，合先敘明。
二、本件犯罪事實、證據併所犯法條，除證據部分補充被告於本
    院之自白外，均引用檢察官起訴書之記載（如附件）。
三、被告前因加重竊盜案件，經臺灣橋頭地方法院以106年度審
    易字第342號判決判處有期徒刑1年確定、本院以106年度易
    字第956號判決判處有期徒刑7月確定，並經本院以107年度
    聲字第10號裁定定應執行之刑為有期徒刑1年4月確定，經與
    殘刑接續執行，於民國108年8月28日縮短刑期假釋出監，於
    108年12月13日保護管束期滿未經撤銷視為執行完畢等情，
    除經被告當庭坦承不諱外，並有檢察官提出之刑案資料查註
    紀錄表在卷可佐，被告於受有期徒刑執行完畢後，5 年內故
    意再犯本案有期徒刑以上之罪，自屬刑法第47條所規定之累
    犯。又檢察官認被告前案亦為竊盜案件，執行完畢後5年內
    又犯本件，顯然對於刑罰應變能力不佳，應加重其刑等語，
    本院審酌檢察官上開主張並參酌大法官釋字第775 號解釋之
    意旨，被告前案與本案均係加重竊盜案件，案件類型相同，
    多次遭刑罰仍未予改進，係對刑罰之反應力薄弱，依刑法第
    47條第1 項加重其最低本刑並無過苛之疑慮，自應依法加重
    其最低本刑。
四、爰以行為人之責任為基礎，審酌被告缺錢花用不思以正途賺
    取金錢，反侵入他人住居，竊取他人財物，不僅欠缺尊重他
    人財產權之觀念，危害被害人之財產法益，破壞社會秩序，
    更造成被害人日常居住之不安，所為實不可取，而被告除上
    開構成累犯案件外，尚有其他竊盜案件前科，有被告之臺灣
    高等法院被告前案紀錄表在卷可查，素行未臻良好，並考量
    被告坦承犯行然未能取得被害人原諒或賠償被害人損失之犯
    後態度，及被告自承之學歷、職業、家庭狀況等一切情狀(
    見本院卷第72頁)，量處如主文所示之刑。
五、沒收部分：
（一）未扣案之新臺幣19,000元，為被告之犯罪所得(起訴書記
      載為19,000餘元，然本院為有利於被告之認定，故認定為
      19,000元)，業據被告坦承不諱，且尚未賠償給被害人，
      自應依刑法第38條之1 第1 項、第3 項，宣告沒收，並於
      全部或一部不能沒收或不宜執行沒收時，追徵其價額。
（二）扣案之LV牌皮包1個，業已發還被害人，有扣押物認領保
      管單在卷可佐（見偵字卷第33頁），故依刑法第38條之1 
      第5 項規定，不予宣告沒收。
六、依刑事訴訟法第273條之1第1項、第299條第1項、第310條之
    2、第454條第2項，刑法第321條第1項第1、2款、第47條第1
    項、第38條之1第1項、第3項，刑法施行法第1條之1第1項，
    判決如主文。
七、如不服本件判決，得自收受判決送達之日起20日內，向本院
    提出上訴書狀，上訴於第二審法院。
本案經檢察官王銘仁提起公訴，檢察官劉欣雅到庭執行職務。
中　　華　　民　　國　　111 　年　　5 　　月　　27　　日
                    刑事第四庭    法      官  許家偉
以上正本證明與原本無異。
如不服本判決應於收受判決後20日內向本院提出上訴書狀，並應
敘述具體理由。其未敘述上訴理由者，應於上訴期間屆滿後20日
內向本院補提理由書(須附繕本)「切勿逕送上級法院」。
告訴人或被害人對於判決如有不服具備理由請求檢察官上訴者，
其上訴期間之計算係以檢察官收受判決正本之日期為準。
中　　華　　民　　國　　111 　年　　5 　　月　　27　　日
                                  書  記  官  張良煜
附錄本件論罪科刑法條全文
中華民國刑法第321條
犯前條第1項、第2項之罪而有下列情形之一者，處6月以上5年以
下有期徒刑，得併科50萬元以下罰金：
一、侵入住宅或有人居住之建築物、船艦或隱匿其內而犯之。
二、毀越門窗、牆垣或其他安全設備而犯之。
三、攜帶兇器而犯之。
四、結夥三人以上而犯之。
五、乘火災、水災或其他災害之際而犯之。
六、在車站、港埠、航空站或其他供水、陸、空公眾運輸之舟、
    車、航空機內而犯之。
前項之未遂犯罰之。